臺灣高等法院刑事裁定
109年度抗字第1516號
抗  告  人
即  受刑人  劉豐宇



上列抗告人因檢察官聲請定其應執行刑案件，不服臺灣新竹地方
法院中華民國109年8月10日裁定（109年度聲字第992號），提起
抗告，本院裁定如下：
    主  文
抗告駁回。
    理  由
一、原裁定意旨略以：抗告人即受刑人劉豐宇因犯妨害電腦使用
    罪等案件，於如附表所示時間，犯如附表所示之各罪，經法
    院先後判處如附表所示之刑確定在案，此有附表所示各該判
    決書網路列印資料、判決書及本院被告前案紀錄表在卷可參
    。又受刑人所犯如附表編號2至12所示之罪，係於附表編號1
    所示判決確定日前為之，且受刑人所犯如附表各編號所示之
    罪，依法均得易科罰金，是所定應執行之刑，亦得易科罰金
    。茲檢察官聲請就受刑人所犯如附表所示各罪刑定其應執行
    之刑，原審法院審核認聲請於法尚無不合，並審酌附表所示
    各刑中之最長期及原審法院前就被告所犯如附表編號1至4所
    示之4罪部分定應執行刑、如附表編號6至12所示之7罪部分
    定應執行刑、加計被告所犯如附表編號5所示之罪部分之總
    和等，再衡以本件受刑人犯罪類型多為詐欺、妨害電腦使用
    等罪，罪質相似度高，並考量比例原則、平等原則、責罰相
    當原則、重複評價禁止原則為內涵之內部性界限等，爰定其
    應執行有期徒刑3年6月，如易科罰金，以新臺幣(下同)1,00
    0元折算1日等語。
二、抗告意旨略以：數罪併罰觀刑法第51條規定自明，故一裁判
    宣告數罪之刑，雖曾經定其執行刑，但如再有其他裁判宣告
    之刑定執行刑時，前定之執行刑當然失效，仍應以其各罪宣
    告之行為基礎，定其執行刑，不得以前之執行刑為基礎，以
    與後裁判宣告之刑，定其執行刑。實施新法以來各法院中，
    對其罪犯判定執行之例如下：臺灣臺中地方法院(98年度易
    字第2067號)刑事判決，恐嚇及詐欺等罪，109件共判24年1
    月，定應執行刑為3年4月；本院(97年度上訴字第5195號)刑
    事判決處刑為132年8月，定應執行刑為8年；最高法院(98年
    台上字第6192號)刑事判決被告所犯27次詐欺行為合計30年7
    月，定應執行刑為4年。綜上，請給予抗告人從新從輕之最
    有利於抗告人之裁定云云。
三、按數罪併罰之定應執行之刑，係出於刑罰經濟與責罰相當之
    考量，並非予以犯罪行為人或受刑人不當之利益，為一種特
    別的量刑過程，相較於刑法第57條所定科刑時應審酌之事項
    係對一般犯罪行為之裁量，定應執行刑之宣告，乃對犯罪行
    為人本身及所犯各罪之總檢視，除應考量行為人所犯數罪反
    應出之人格特性，並應權衡審酌行為人之責任與整體刑法目
    的及相關刑事政策，在量刑權之法律拘束性原則下，依刑法
    第51條第5款之規定，採限制加重原則，以宣告各刑中之最
    長期為下限，各刑合併之刑期為上限，但最長不得逾30年，
    資為量刑自由裁量權之外部界限，並應受法秩序理念規範之
    比例原則、平等原則、責罰相當原則、重複評價禁止原則等
    自由裁量權之內部抽象價值要求界限之支配，使以輕重得宜
    ，罰當其責，俾符合法律授與裁量權之目的，以區別數罪併
    罰與單純數罪之不同，兼顧刑罰衡平原則。個案之裁量判斷
    ，除非有全然喪失權衡意義或其裁量行使顯然有違比例、平
    等諸原則之裁量權濫用之情形，即不得任意指其為違法。
四、經查，抗告人所犯如附表所示之各罪，前經法院判處如附表
    所示之刑並定如附表所示之應執行刑，均分別確定在案，且
    各罪均為最先一罪裁判確定前所犯，原審亦為最後事實審法
    院，有各該判決書及本院被告前案紀錄表在卷可稽。茲檢察
    官就抗告人所犯如附表所示之各罪向法院聲請定其應執行刑
    ，經原審法院審核認其聲請為正當，並定其應執行刑。又附
    表編號1、2、4為詐欺得利罪，附表編號3為施用第二級毒品
    罪，附表編號5至12為無故變更他人電腦相關設備之電磁紀
    錄罪，上開各罪之犯罪型態、犯罪情節、侵害法益部分相同
    ，部分不同，是原裁定於各刑之中最長期(6月)以上，各刑
    合併之刑期(5年2月)以下之法定範圍內定應執行有期徒刑3
    年6月，如易科罰金，以1,000元折算1日，經核並未逾越刑
    法第51條第5款之界限，符合量刑裁量之外部性界限及內部
    性界限，亦無明顯過重而違反比例原則或公平正義原則之情
    形，自無違誤。抗告人雖以前詞提起抗告，然原裁定以本件
    符合數罪併罰要件，定應執行刑為3年6月，已較附表編號1
    至12所示之罪之刑期總和5年2月為輕，亦較附表編號1至4前
    定應執行刑(1年2月)、附表編號6至12前定應執行刑(2年6月
    )及其餘附表所示之罪之刑期總合3年11月為輕。原裁定已審
    酌受刑人犯罪之情節及行為次數，對於受刑人所犯數罪為整
    體評價，核屬法院裁量職權之適法行使，難謂與比例原則、
    平等原則、罪責相當原則、責任遞減原則有違，亦難認有與
    社會法律情感不符之情。抗告人所執前詞，指摘原裁定不當
    ，為無理由，應予駁回。
五、據上論斷，依刑事訴訟法第412條，裁定如主文。
中　　華　　民　　國　　109 　年　　9 　　月　　11　　日
                  刑事第二十五庭 審判長法  官 邱滋杉
                                       法  官 陳彥年
                                       法  官 文家倩
以上正本證明與原本無異。
如不服本裁定，應於收受送達後五日內向本院提出再抗告狀。
                                       書記官 桑子樑
中　　華　　民　　國　　109 　年　　9 　　月　　11　　日